臺灣高等法院刑事判決　　　　　　　　　　　　　九十三年度上易字第一０二七號
　　上　訴　人
　　即　被　告　乙○○
右上訴人因傷害案件，不服臺灣臺北地方法院九十二年度易字第一九八二號，中華民
國九十三年四月八日第一審判決（起訴案號：臺灣臺北地方法院檢察署九十二年度偵
字第八四八二號），提起上訴，本院判決如左：
    主  文
上訴駁回。
    事  實
一、乙○○與王世文（已於民國九十三年一月三日死亡）及友人於九十二年三月十七
    日晚間十一時三十分許，前往台北市○○區○○街五三巷二十四號一樓丹尼爾卡
    拉ＯＫ店飲酒。嗣同桌飲酒之羅娟娟去電邀約時在台北市政府警察局松山分局中
    崙派出所（以下稱中崙派出所）服務，正休假中之甲○○一同前來，甲○○乃邀
    同在中崙派出所服替代役之陳俊維於翌日凌晨二時許至該店內，席間王世文與甲
    ○○因機車改裝細故發生爭論，嗣甲○○與陳俊維先行離去，因王世文心有不甘
    ，即與乙○○共同基於傷害之犯意聯絡，一同自甲○○身後追去，先由王志文手
    持酒瓶毆打甲○○臉部，甲○○旋轉身伸手拉王志文衣領，乙○○見狀即自甲○
    ○身後架住甲○○，並以腳踹甲○○右小腿、以拳頭毆打甲○○手臂，造成甲○
    ○受有顏面及鼻部長十五公分之撕裂傷、深及肌肉及鼻軟骨及鼻中膈合併大量出
    血、上唇長四公分之裂傷以及低血性休克等傷害。
二、案經甲○○訴由臺灣臺北地方法院檢察署檢察官偵查起訴。
    理  由
一、訊據上訴人即被告乙○○固不否認其與王世文於右揭時間至丹尼爾卡拉ＯＫ店消
    費之事實，惟矢口否認有何傷害犯行，辯稱：是甲○○先打人，伊在現場袛是勸
    架拉開他們，並沒有共同毆打甲○○云云。
二、經查：
  (一)、右開事實，業據告訴人甲○○指訴歷歷，核與證人羅娟娟供證：「王世文持酒
      瓶走出門口」（見原審卷第九十九頁）之情節相合，證人即現場目擊者陳俊維
      亦證稱：當天我是騎乘機車載甲○○過去丹尼爾卡拉ＯＫ店，到了店內的時候
      ，就已經有一桌的人在喝酒，後來就與那一桌的人併桌了，之後有談到機車改
      裝的事情，甲○○及王世文為了改裝機車有不愉快，雙方持續有口角，後來我
      就與甲○○要離開，我與甲○○走出去之後，因為我要先去牽車，所以走在前
      面，我就看到王世文、乙○○二個人往我們這邊走過來，接下來對方先罵甲○
      ○三字經，一開始是王世文與甲○○有拉扯，之後王世文很大力就把甲○○推
      倒在地上，我要過去扶甲○○起來時，王世文就先動手打甲○○，後來乙○○
      也有從甲○○後方以腳踹，也以手打甲○○等語（見原審卷第九十六頁）。雖
      證人陳俊維所證述之內容對於共同被告王世文一開始毆打告訴人之過程與告訴
      人所述有些微出入，惟此應係證人陳俊維走在告訴人前面，而被告二人係自告
      訴人身後開始毆打，故證人陳俊維對於一開始之情形，未能全然注意，故對於
      被告二人剛開始毆打告訴人之情形，說詞不一，亦合事理，查其對於被告二人
      如何毆打告訴人之順序、手段等主要內容既與告訴人所述初無二致，其之供述
      仍足信實。
  (二)、雖被告以其係前去勸架云云置辯，惟迄未能提出實證，以明其說，且證人陳俊
      維於原審審理時，經被告對證人進行反詰問：請你回想一下我是上前拉架或是
      打甲○○呢？證人陳俊維答以：我可以發誓，乙○○在旁邊一句話都沒有講，
      準備出手要打甲○○，乙○○確實有出手打甲○○等語明確（見原審卷第九十
      七頁），參以被告苟係勸架制止王志文之魯莽舉動，告訴人感激都來不及，焉
      有恩將仇報對其提出控訴之理？是所謂勸架云云，顯屬虛詞，此外，告訴人因
      本件毆打身體受有如事實欄所記之傷害，並有受傷診斷證明書在卷可稽，足見
      被告確有與王世文共同傷害告訴人之行為，已無或疑。
  　綜上所述，被告所為上開辯解，無非事後卸責之詞，不足採信。本件事證明確，
    被告犯行堪以認定，應依法論科。
三、核被告所為，係犯刑法第二百七十七條第一項之普通傷害罪。其與王世文具有犯
    意聯絡及行為分擔，為共同正犯。原審審酌被告僅因細故即聯手傷人之犯罪動機
    、手段，且迄未與告訴人和解，顯無悔悟之犯後態度等一切情狀，依刑法第二十
    八條、第二百七十七條第一項、罰金罰鍰提高標準條例第一條前段，判處被告有
    期徒刑八月。認事用法核無不合，被告上訴猶執陳詞否認犯罪，非有理由，應予
    駁回。
據上論斷，應依刑事訴訟法第三百六十八條，判決如主文。
本案經檢察官陳維練到庭執行職務。
中　　　華　　　民　　　國　　九十三　　年　　　七　　　月　　二十九　　日
                              臺灣高等法院刑事第一庭
                                  審判長法  官  李　相　助
                                        法  官  黃　聰　明
                                        法  官  楊　貴　雄
右正本證明與原本無異。
不得上訴。
                                        書記官  林　淑　貞
中　　　華　　　民　　　國　　九十三　　年　　　七　　　月　　 三十 　　日
附錄：本案論罪科刑法條全文
刑法第二百七十七條第一項
傷害人之身體或健康者，處三年以下有期徒刑、拘役或一千元以下罰金。
